臺灣宜蘭地方法院刑事判決　　　　　　　　　　　　　　九十年度易字第六五四號
　　公　訴　人　臺灣宜蘭地方法院檢察署檢察官
　　被　　　告　乙○○
右列被告因竊盜等案件，經檢察官提起公訴（九十年度偵字第三一六九號），本院判
決如左：
    主  文
乙○○連續夜間侵入住宅、踰越安全設備竊盜，累犯，處有期徒刑玖月；扣案之手套
壹雙沒收。又意圖為自己不法之所有，以恐嚇使人將本人之物交付，未遂，累犯，處
有期徒刑伍月。應執行有期徒刑壹年；扣案之手套壹雙沒收。
    事  實
一、乙○○前因偽造有價證券案件，經臺灣雲林地方法院以八十四年度訴字第三六三
    號判處有期徒刑三年，於八十七年五月三日執行完畢。詎不知悔改，竟基於意圖
    為自己不法所有之概括犯意，先於民國九十年十月九日晚間七時許，至宜蘭縣員
    山鄉○○○路一八二巷二十六號丙○○住處，趁該屋旁之空屋未上鎖，即自空屋
    進入，再攀爬至丙○○之住處二樓由窗戶侵入該住宅，竊取現金新臺幣（下同）
    六千元及皮包一個（內含身分證、金融卡五張、存摺一本、印章一枚、鑰匙一串
    、戒指一枚），得手後循原路逃逸；復於九十年十月十六日晚間六時許，至宜蘭
    縣員山鄉○○路八十九號甲○○住處，戴上其所有之手套一雙，由該屋後方攀爬
    至二樓，自窗戶侵入該住宅，竊取內含硬幣二萬元之撲滿一只（嗣經乙○○將撲
    滿內硬幣兌換成紙鈔）、相機一臺及含汽車遙控器之鑰匙一串（內含甲○○所有
    車號Ｕ２─二九一一號自用小客車鑰匙一支），得手後旋即持上開鑰匙啟動停放
    於該屋附近之Ｕ２─二九一一號自用小客車，並將之駛往宜蘭縣員山鄉○○路三
    百巷二十三號藏放。
二、乙○○另基恐嚇取財之犯意，於九十年十月十八日上午十時四十分許，利用行竊
    時自屋內名片得知之Ｕ２─二九一一號自用小客車所有人甲○○之行動電話號碼
    ，乃在宜蘭縣宜蘭市台灣銀行宜蘭分行附近撥打公共電話，以「車在我這裡，想
    取回車子拿五萬元來」等加害人財產安全之言語，向甲○○恫嚇，使甲○○心生
    恐懼。乙○○並指示甲○○將贖款五萬元放置於宜蘭市宜蘭酒場旁之電線桿下，
    後又變更放置贖款地點為宜蘭市光復國小大門左側矮牆旁，然因甲○○已報警並
    將廢紙偽裝為贖款而不遂。嗣於同日晚間六時五十分許，乙○○前往宜蘭縣員山
    鄉○○路三百巷二十三號欲駕車時，為埋伏之員警當場逮捕，並扣得前開甲○○
    所有自用小客車一輛、遙控器一只、相機一臺及現金二萬元及扣得右開乙○○所
    有供竊盜使用之手套一雙。
二、案經宜蘭縣警察局宜蘭分局報告臺灣宜蘭地方法院檢察署檢察官偵查起訴。
    理  由
一、右揭事實，業據被告乙○○於警訊、偵查及本院審理中均供承不諱，核與被害人
    丙○○、甲○○於警訊中所稱之遭竊時間、地點及物品大致相同，而被害人甲○○於九十年十月十八日上午接獲被告撥打其行動電話表示：想取車請準備五萬元
    等語，並先後更換取贖地點，後因被害人以廢紙偽裝現金放置取贖地點，致被告
    終未取得現款等情，亦據被害人甲○○於警訊中指訴綦詳，並有車輛竊盜、車牌
    失竊資料個別查詢報表─查詢車輛認可資料表、交通部公路局台北區監理所宜蘭
    監理站九十一年一月九日九一北監宜字第９１００４３９號函附之Ｕ２─二九一
    一號自用小客車車籍資料各一件，及被害人甲○○、丙○○出具之贓物認領保管
    單各一紙附卷可稽；而被告於案發後帶同員警至竊車及取贖地點指認模擬，亦有
    照片八張在卷足憑，互核與被告於警訊及偵審中所為任意之自白相符，足認被告
    確有於右揭時、地竊盜並取贖未遂等情不虛。至被告竊取被害人丙○○所有之鑽
    戒一只，因被告認其係無價值之物，已隨手丟棄等情，則同據被告供承在卷（見
    本院九十年十二月二十八日訊問筆錄），是本件事證明確，被告犯行洵堪認定。
二、被告乙○○於夜間侵入現有人居住之住宅，並踰越安全設備竊盜，核其所為，係
    犯刑法第三百二十一條第一項第一、二款之加重竊盜罪（起訴書起訴法條贅列刑
    法第三百二十條第一項）；而其意圖為自己不法之所有，以加害人財產安全之事
    恐嚇他人，欲得財產上之利益而不遂，則係犯刑法第三百四十六條第三項、第一
    項恐嚇取財未遂罪，其著手於恐嚇取財行為之實行，因被害人甲○○係以廢紙偽
    裝為現鈔而不遂，為障礙未遂，應依同法第二十六條前段之規定減輕其刑。又被
    告前後兩次竊盜犯行，時間緊接，所犯係構成要件相同之罪名，顯係基於概括犯
    意為之，依刑法第五十六條連續犯之規定論以一罪，並加重其刑。再被告恐嚇取
    財之行為乃事後另行起意，亦據被告自承在卷（見本院九十一年二月二十六日審
    理筆錄），此與前開竊盜犯行間，犯意個別，行為不同，應予分論併罰。茲查，
    被告前因偽造有價證券案件，經臺灣雲林地方法院以八十四年度訴字第三六三號
    判處有期徒刑三年，於八十七年五月三日執行完畢，有卷附之臺灣高等法院檢察
    署刑案記錄簡覆表在卷可按，其受有期徒刑執行完畢，五年以內再犯有期徒刑以
    上右開之罪名，均為累犯，應均依法加重其刑（連續加重竊盜部分遞加重其刑）
    ；另並就右開恐嚇取財未遂部分先加後減之。爰審酌被告年輕力壯，竟不思振作
    ，以非法途徑謀取財之金額尚稱輕微，且犯後坦承犯行，態度良好，暨其犯罪之
    動機、目的、手段、對社會所生之危害等一切情狀，量處如主文所示之刑，並定
    其應執行之刑，以資懲儆。
三、至扣案之手套一雙，為被告所有，且供第二次行竊犯罪所用之物，業據其陳明在
    卷，爰依刑法第三十八條第一項第二款之規定宣告沒收。
據上論斷，應依刑事訴訟法第二百九十九條第一項前段，刑法第三百二十一條第一項
第一、二款、第三百四十六條第三項、第一項、第五十六條、第二十六條前段、第四
十七條、第五十一條第五款、第三十八條第一項第二款，罰金罰鍰提高標準條例第一
條前段，判決如主文。
本案經檢察官林秋田到庭執行職務。
中              華         民國   九十一   年   三  月   十二    日
                                      臺灣宜蘭地方法院刑事第二庭
                                          審判長法  官  黃  永  勝
                                                法  官  鄭  貽  馨
                                                法  官  郭  顏  毓
右正本證明與原本無異。
如不服本判決，應於判決送達後十日內，向本院提出上訴狀。（應附繕本）
                                                書記官  莊  淑  茹
中              華         民       國   九十一   年   三  月   十三    日
附錄本案論罪科刑法條全文：
刑法第三百二十一條
 (加重竊盜罪)
犯竊盜罪而有左列情形之一者，處六月以上五年以下有期徒刑：
一  於夜間侵入住宅或有人居住之建築物、船艦，或隱匿其內而犯之者。
二  毀越門扇、牆垣或其他安全設備而犯之者。
三  攜帶兇器而犯之者。
四  結夥三人以上而犯之者。
五  乘火災、水災或其他災害之際而犯之者。
六  在車站或埠頭而犯之者。
前項之未遂罰之。
刑法第三百四十六條
（恐嚇取財罪）
意圖為自己或第三人不法之所有，以恐嚇使人將本人或第三人之物交付者，處六月以
上五年以下有期徒刑，得併科一千元以下罰金。
以前項方法得財產上不法之利益或使第三人得之者，亦同
前二項之未遂犯，罰之。
